臺灣臺南地方法院刑事判決
111年度交易字第48號
公  訴  人  臺灣臺南地方檢察署檢察官
被      告  張家榛


選任辯護人  何珩禎律師
上列被告因公共危險案件，經檢察官提起公訴（110年度偵字第2
5756號），被告就被訴事實為有罪之陳述，經本院裁定改依簡式
程序審理，判決如下：
    主  文
張家榛駕駛動力交通工具而有其他情事足認服用酒類，致不能安
全駕駛，處有期徒刑參月，如易科罰金，以新臺幣壹仟元折算壹
日。
    事  實
一、張家榛於民國110年11月30日上午10時至11時許期間，在臺
    南市新市區大社里某檳榔攤飲用保力達（酒類）後，可預見
    一般人於飲用酒類後，其駕駛技巧、視覺及行為反應能力會
    因酒精作用而受影響，若仍駕駛動力交通工具上路，可能因
    精神不佳及注意力、反應力、駕駛操控力均降低，稍有不慎
    ，而導致不能如未飲酒時般安全駕駛，竟仍基於不能安全駕
    駛之情形發生亦不違背其本意之犯意，於同日近13時許，自
    上開處所，駕駛車號000-000號普通重機車離開。嗣於同日1
    3時45分許，沿臺南市東區後甲一路由北往南方向行駛，途
    經後甲一路與瑞祥街口時，因不勝酒力，疏未注意與前車保
    持隨時可以煞停之距離，適同向前方張喬婷駕駛車號000-00
    00號自小客車欲左轉彎行駛，其後方吳祥全駕駛車號000-00
    0號普通重機車即為煞車，而張家榛因煞車不及遂由後追撞
    吳祥全所駕駛之機車，經警據報前往處理，於同日13時57分
    許，測得張家榛吐氣所含酒精濃度為每公升0.21毫克而查獲
    。
二、案經臺南市政府警察局第一分局報告灣臺南地方檢察署檢察
    官偵查起訴。　　
    理  由
一、上開犯罪事實，業據被告張家榛於本院審理時坦承不諱，核
    與證人張喬婷、吳祥全於警詢中之證述情節相符，並有酒精
    測定紀錄表、財團法人台灣電子檢驗中心呼氣酒精測試器檢
    定合格證書、刑法第185條之3案件測試觀察紀錄表、道路交
    通事故現場圖、道路交通事故調查報告表㈠、㈡各1份及現場
    及車損照片20張附卷可參，足認被告上開任意性自白與事實
    相符。本案事證明確，被告上開犯行，堪以認定，應予依法
    論科。
二、論罪科刑：
㈠、按行為後法律有變更者，適用行為時之法律，但行為後之法
    律有利於行為人者，適用最有利於行為人之法律，刑法第2
    條第1項定有明文。刑法第185條之3第1項於111年1月28日修
    正公布，並於同年月30日生效，修正前規定「駕駛動力交通
    工具而有下列情形之一者，處2年以下有期徒刑，得併科20
    萬元以下罰金：一、吐氣所含酒精濃度達每公升零點二五毫
    克或血液中酒精濃度達百分之零點零五以上。二、有前款以
    外之其他情事足認服用酒類或其他相類之物，致不能安全駕
    駛。三、服用毒品、麻醉藥品或其他相類之物，致不能安全
    駕駛。」，修正後規定「駕駛動力交通工具而有下列情形之
    一者，處3年以下有期徒刑，得併科30萬元以下罰金：一、
    吐氣所含酒精濃度達每公升零點二五毫克或血液中酒精濃度
    達百分之零點零五以上。二、有前款以外之其他情事足認服
    用酒類或其他相類之物，致不能安全駕駛。三、服用毒品、
    麻醉藥品或其他相類之物，致不能安全駕駛。」，經比較新
    舊法結果，修正後之規定並未較有利於被告，自應適用修正
    前刑法第185條之3第1項規定論處。　　　　
㈡、核被告所為，係犯修正前刑法第185條之3第1項第2款之不能
    安全駕駛動力交通工具罪。爰審酌酒後不應駕車之觀念，已
    透過教育、宣導及各類媒體廣為介紹傳達各界周知多年，被
    告前於105年間曾因酒後駕車不能安全駕駛之公共危險罪，
    經本院以105年度交簡字第996號判處有期徒刑3月確定（不
    構成累犯），被告本件係第2次遭查獲酒後駕車行為，有臺
    灣高等法院被告前案紀錄表1份可參，被告於飲用含有酒精
    之保力達飲料後駕駛機車於公眾往來之道路上，並碰撞他人
    駕駛之車輛，顯見被告對於自己及公眾道路通行之安全均造
    成危險；兼衡被告犯後於本院審理時坦承犯行之態度，未致
    他人受有傷害，被告自陳教育程度為高中畢業，目前無業，
    與丈夫同住，無須扶養家人（本院卷第48頁）等一切情狀，
    量處如主文所示之刑，並諭知如易科罰金之折算標準，以資
    警惕。
據上論斷，應依刑事訴訟法第273條之1第1項、第299條第1項前
段，刑法第2條第1項前段、刑法第185條之3第1項第2款（修正前
）、第41條第1項前段，刑法施行法第1條之1第1項，判決如主文
。
本案經檢察官陳昆廷提起公訴，檢察官李佳潔到庭執行職務。
中　　華　　民　　國　　111 　年　　2　　月　　24　　日
　　　　　　　　　刑事第六庭  法　官　高如宜
以上正本證明與原本無異。
如不服本判決應於收受本判決後20日內向本院提出上訴書狀，並
應敘述具體理由。其未敘述上訴理由者，應於上訴期間屆滿後20
日內向本院補提理由書狀（均須按他造當事人之人數附繕本）「
切勿逕送上級法院」。 
　　　　　　　　　　　　　　　書記官  蔡雅惠 
中　　華　　民　　國　　111 　年　　2　　月　　24　　日

附錄本案論罪科刑法條：
修正前中華民國刑法第185條之3
駕駛動力交通工具而有下列情形之一者，處2年以下有期徒刑，
得併科20萬元以下罰金：
一、吐氣所含酒精濃度達每公升零點二五毫克或血液中酒精濃度
    達百分之零點零五以上。
二、有前款以外之其他情事足認服用酒類或其他相類之物，致不
    能安全駕駛。
三、服用毒品、麻醉藥品或其他相類之物，致不能安全駕駛。
因而致人於死者，處3年以上10年以下有期徒刑；致重傷者，處1
年以上7年以下有期徒刑。
曾犯本條或陸海空軍刑法第54條之罪，經有罪判決確定或經緩起
訴處分確定，於五年內再犯第1項之罪因而致人於死者，處無期
徒刑或5年以上有期徒刑；致重傷者，處3年以上10年以下有期徒
刑。